【裁判字號】    95,訴,534
【裁判日期】    950428
【裁判案由】    毒品危害防制條例
【裁判全文】
臺灣彰化地方法院刑事判決               95年度訴字第534號
公  訴  人  臺灣彰化地方法院檢察署檢察官
被      告  甲○○
上列被告因違反毒品危害防制條例案件，經檢察官提起公訴（九
十五年度毒偵字第五四二號、第八八一號）及移送併案（九十五
年度毒偵字第一三六一號），本院裁定依簡式審判程序判決如下
：
    主  文
甲○○連續施用第一級毒品，處有期徒刑捌月；扣案之海洛因壹
包（毛重零點貳公克）沒收銷燬之。又連續施用第二級毒品，處
有期徒刑肆月；扣案之甲基安非他命壹包（毛重零點壹公克）沒
收銷燬之，玻璃吸食器壹支沒收。應執行有期徒刑拾月；扣案之
海洛因壹包（毛重零點貳公克）及甲基安非他命壹包（毛重零點
壹公克）均沒收銷燬之，玻璃吸食器壹支沒收。
    事  實
一、甲○○前於民國九十四年間曾因施用毒品案件，經依本院裁
    定送觀察、勒戒後，認無繼續施用毒品之傾向，於九十四年
    十二月六日執行完畢釋放，並由臺灣彰化地方法院檢察署檢
    察官以九十四年度毒偵字第五五三一號為不起訴處分確定。
    詎仍不知戒除毒癮，復基於施用第一級毒品海洛因之概括犯
    意，自九十五年一月二十日起，至同年月二十三日止，在其
    彰化縣鹿港鎮洛津里後車巷五九之二號居所內，以將海洛因
    摻入香菸內，再點火吸食之方式，連續施用海洛因三次；另
    基於施用第二級毒品甲基安非他命之概括犯意，自九十五年
    一月中旬某日起，至同年二月底某日止，在其上開居所內，
    以將甲基安非他命置於玻璃吸食器內，再以火加熱吸食所產
    生煙霧之方式，連續施用甲基安非他命多次，頻率約每二天
    施用一次。嗣先於九十五年一月二十日十二時二十五分許，
    其至彰化縣警察局鹿港分局接受採尿檢驗，結果呈嗎啡、甲
    基安非他命陽性反應；再於九十五年一月二十三日八時三十
    分許，其至彰化縣警察局鹿港分局接受採尿檢驗，結果亦呈
    嗎啡、甲基安非他命陽性反應，並為警扣得海洛因一包（毛
    重○‧二公克）及甲基安非他命一包（毛重○‧一公克）；
    又於九十五年二月二十一日七時四十五分許，為警在其上開
    居所內查獲，並扣得其所有供施用甲基安非他命所用之玻璃
    吸食器一支，始查悉上情。
二、案經彰化縣警察局鹿港分局報告臺灣彰化地方法院檢察署檢
    察官自動檢舉偵查起訴暨移送併案。
    理  由
一、訊據被告甲○○對於上揭施用第一級毒品海洛因及第二級毒
    品甲基安非他命之犯行均坦承不諱，且其於九十五年一月二
    十日、一月二十三日及二月二十一日，先後接受警方採尿檢
    驗，結果前二次均呈嗎啡、甲基安非他命陽性、第三次呈甲
    基安非他命陽性反應等情，有委託檢驗尿液代號與真實姓名
    對照表三紙、彰化縣衛生局煙毒尿液檢驗成績書二紙及詮昕
    科技股份有限公司濫用藥物尿液檢驗報告一紙附卷可稽；又
    扣案之白色粉末及晶體各一包，經彰化縣警察局鹿港分局檢
    驗結果，分別係海洛因、甲基安非他命，有該分局出具之初
    步檢驗報告單二紙在卷可按；此外並有玻璃吸食器一支扣案
    足資佐證，顯見被告之自白與事實相符。又被告前於九十四
    年間曾因施用毒品案件，經依本院裁定送觀察、勒戒後，認
    無繼續施用毒品之傾向，於九十四年十二月六日執行完畢釋
    放，並由臺灣彰化地方法院檢察署檢察官以九十四年度毒偵
    字第五五三一號為不起訴處分確定乙節，有臺灣彰化地方法
    院檢察署刑案資料查註紀錄表、臺灣高等法院被告全國前案
    紀錄表各一份附卷可佐。綜上，本件事證明確，被告上揭施
    用第一級、第二級毒品之犯行，均堪認定。
二、核被告甲○○所為，係犯毒品危害防制條例第十條第一項之
    施用第一級毒品罪、第二項之施用第二級毒品罪。被告為施
    用而持有第一級毒品海洛因、第二級毒品甲基安非他命之低
    度行為，已分別為施用該級毒品之高度行為所吸收，不另論
    罪。其先後多次施用海洛因及甲基安非他命之行為，均時間
    密接，觸犯構成要件相同之罪，顯係各基於概括犯意所為，
    均應依連續犯規定，論以一罪，並加重其刑。又被告所犯上
    開二罪，犯意各別，行為互殊，應分論併罰之。另前開犯罪
    事實，原起訴書所漏列部分，與已載明起訴並經本院判決有
    罪部分，有裁判上一罪之關係，亦為起訴之效力所及，故本
    院自應併予審理，附此說明。爰審酌被告前即有毒品前科，
    經觀察、勒戒後，仍不能戒除毒癮，竟再度施用毒品戕害自
    身健康，及其犯罪之動機、目的、所生危害及犯罪後之態度
    等一切情狀，分別量處如主文所示之刑，並定其應執行刑，
    以示懲儆。扣案之海洛因一包（毛重○‧二公克）及甲基安
    非他命一包（毛重○‧一公克），分別係第一級、第二級毒
    品，均應依毒品危害防制條例第十八條第一項前段之規定宣
    告沒收並銷燬。至玻璃吸食器一支，係被告所有供施用甲基
    安非他命所用之物，業據被告供承在卷，爰依刑法第三十八
    條第一項第二款之規定宣告沒收。
據上論斷，應依刑事訴訟法第二百七十三條之一第一項、第二百
九十九條第一項前段，毒品危害防制條例第十條第一項、第二項
、第十八條第一項前段，刑法第十一條前段、第五十六條、第五
十一條第五款、第三十八條第一項第二款，判決如主文。
本案經檢察官何蕙君到庭執行職務。
中    華    民    國    95    年    4     月    28    日
                        臺灣彰化地方法院刑事第一庭
                                      法  官    紀佳良
以上正本證明與原本無異。
如不服本判決，應於判決送達後十日內向本院提出上訴狀(須附繕
本 )。
中    華    民    國    95    年    4     月    28    日
                                      書記官    陳錫威
附錄本案論罪科刑法條
毒品危害防制條例第十條：
施用第一級毒品者，處六月以上五年以下有期徒刑。
施用第二級毒品者，處三年以下有期徒刑。


司法院資訊處製作；財團法人民間司法改革基金會備份。
